# 重大重组两年一期报表的编制

提问人：xflcpa123 时间：2015-09-08 17:14:07
请教陈版及各位老师：同一控制下重大重组两年一期（2013-2015.6.30）报表的编制中， 2013 、 2014 利润表与资产负债表勾稽不上如何处理？
如A公司将部分优质资产业务C注入子公司B，并由B将部分劣质资产业务D剥离给A公司，这样B-D+C业务部分作为优质资产进入上市公司，以 20141231 时点为基准日。双方按账面价值入账，不足部分以现金补足，且金额不大。 2015630 时点报表按B-D+C确认损益，报表勾稽关系没问题。但编制 2013 、 2014 年度B-D+C口径模拟报表时，视同前两年已经取得了C资产业务，并去掉了D劣质资产业务，由于 20141231 时点的资产负债表按原B+D口径列示，与 2014 年度C业务（盈利业务）利润表与按原B+D口径资产负债表勾稽不上了。尤其是 2013 年末资产负债表中的未分配利润金额如何确定。

回答人：chenyiwei
应注意确保整套报表内各张报表之间编制基础的一致性。如果全部是以最早报告期期初即完成“B-D+C”重组为前提，则整个报告期内的模拟资产负债表和利润表都应以这个前提为基础编制，也就是各时点的资产负债表也应按相同口径调整，不应出现同一时点／期间的资产负债表和利润表“勾稽不上”的问题。

提问人：xflcpa123 时间：2015-09-09 14:40:40
请教陈版： 1 、模拟报表中由于涉及重组事项，部分业务D剥离出来，部分业务C注入进去，在编制两年一期模拟报表时所得税费用如何调整，是按原B公司法人口径列示，还是按模拟口径B-D+C重新计算。C、D业务各自对应的坏账部分确认的递延所得税资产是否也需调整。 2 、另外，请问B模拟出来的两年一期报表最后时点（ 2015630 ）净资产数与 2015630 时点(重组完成后)B法人口径的净资产是否一致。谢谢！

回答人：chenyiwei
1 、应根据重组模拟情况同步调整所得税费用和递延所得税。 2 、应尽可能一致。不排除因为交易费用和税费等导致的差异，但应尽可能一致，对差异应能够合理解释。